

 \searrow

sylvain.laconi@gmail.com



+33 (0)6 10 73 01 60



Saint-Cloud, IDF



Sylvain Laconi



SylvainLaconi

MON PROFIL

Après 12 années passées au sein d'une entreprise dynamique et dans des fonctions épanouissantes, j'ai osé ...
J'ai pris ce virage nommé "reconversion professionnelle", tant mon intérêt pour les métiers du web, du "dev'" en particulier, grandissait. Aujourd'hui, je suis convaincu d'avoir fait le bon choix et ne demande qu'à mettre en pratique mes nouveaux acquis.
A très vite pour s'en parler.

COMPETENCES TECHNIQUES

- ✓ Intégration HTML / CSS
- √ Langage Javascript ES6+
- ✓ Front-end: ReactJS
- ✓ Back-end : NodeJS, ExpressJS, API Rest
- ✓ Base de données : MySQL
- ✓ Framework : Sass, Semantic UI
- ✓ Outils: VSCode, Git/Github, Jira
- ✓ Anglais: courant

SOFT SKILLS

- ✓ Sens des responsabilités
- ✓ Capacité à motiver
- √ Coopératif

CENTRES D'INTÉRÊTS

- ✓ Sports: vélo route, VTT, ski alpin
- ✓ Voyages : États-Unis, Indonésie, Cuba, Maroc, Europe

Sylvain LACONI

Développeur React/Node junior

Prêt pour un premier challenge "tech" dès août 2021

EXPERIENCES PROFESSIONNELLES

2021 - auj APPRENTI DEVELOPPEUR WEB

WILD CODE SCHOOL - Remote de mars à juillet

- ✓ PROJET CLIENT (9 sem) : Calculatrice empreinte numérique
- Application web développée pour l'Institut du Numérique Responsable.
- Technologies: ReactJS, ExpressJS, Styled Components, MySQL
- ✓ PROJET 2 (5 sem) : <u>Doyoono</u>
- Application quiz multi-thèmes
- Technologies: ReactJS, Axios, API publique
- √ PROJET 1 (2 sem) : <u>Travel 66</u>
- Site vitrine d'agence de voyages vers l'ouest américain
- Technologies: HTML, CSS, Javascript
- ✓ HACKATHON (30h): Mars VS Wild
- Application web de divertissement pour martiens
- Technologies: ReactJS, ExpressJS, MySQL

2014 - 2021 DIRECTEUR ENTREPÔT REGIONAL

DECATHLON France – Brétigny-sur-Orge (91)

(28 000 m², 180 collaborateurs)

- Pilotage de l'activité omnicanale globale du site
- Animation et coordination des équipes logistiques
- Élaboration et animation du budget (10M€ annuel)
- Présidence et collaboration avec les IRP (CSE, CSSCT)
- Accompagnement des équipes dans la transformation managériale (gouvernance partagée)

2013 - 2014 DIRECTEUR-ADJOINT ENTREPÔT CONTINENTAL

DECATHLON International – Dourges (62)

(72 000 m², 250 collaborateurs)

2011 - 2013 RESPONSABLE LOGISTIQUE E-COMMERCE

DECATHLON France – Houplines (59)

(4000 m², 60 collaborateurs)

2010 - 2011 RESPONSABLE TRANSPORT NORD-EUROPE

DECATHLON International – Dourges (62)

2008 - 2010 RESPONSABLE DEPARTEMENT LOGISTIQUE

DECATHLON France – Brétigny-sur-Orge (91)

FORMATION



FORMATION DEVELOPPEMENT WEB / WEB MOBILE

Wild Code School – 5 mois en remote



DIPLOME D'INGENIEUR, SYSTEMES INDUSTRIELS

Université de Technologie Troyes



SEMESTRE D'ECHANGE Jönköping University, Suède – 6 mois